臺灣臺中地方法院刑事判決　　　　　　　96年度易字第4277號
公　訴　人　臺灣臺中地方法院檢察署檢察官
被　　　告　丙○○
上列被告因竊盜案件，經檢察官提起公訴（96年度偵字第18560號
），本院判決如下：
    主    文
丙○○竊盜，累犯，處有期徒刑陸月，如易科罰金，以新台幣壹
仟元折算壹日。扣案鑰匙壹支，沒收。
    犯罪事實
一、丙○○曾犯有竊盜及違反毒品危害防治條例等前科多次，其
    中於民國（下同）九十六年間所犯竊盜案件，經本院以九十
    六年度易字第一六一八號判處有期徒刑六月確定，後經減刑
    裁定減為有期徒刑三月確定，甫於民國九十六年七月十六日
    期滿執行完畢。詎仍不知悔改，復意圖為自己不法之所有，
    於九十六年七月二十一日十二時許，持自備之鑰匙，竊取甲
    ○○所有停放在臺中市○區居○路與自由路交岔路口之車號
    JFI－720號之重機車一台，得手後逃離現場。嗣於同年七月
    二十三日十一時二十分許，丙○○騎乘上開機車行經臺中縣
    霧峰鄉○○路與吉峰路口時為警發覺追捕，並於臺中縣大里
    市○○里○○○街二號前查獲，並扣得其所有供竊取機車之
    鑰匙一支。
二、案經臺中縣警察局霧峰分局報告臺灣臺中地方法院檢察署檢
    察官偵查起訴。
    理  由
一、上揭犯罪事實，已據被告丙○○於偵、審中坦承上情不諱，
    核與證人甲○○於警訊時之證述情節相符，並有贓物認領保
    管單一紙、車輛尋獲電腦輸入單一份、贓物照片二張、員警
    職務報告等件附卷可稽，復有扣案之鑰匙一支足資佐證。足
    見被告自白核與事實相符，本件事證明確，被告犯行洵堪認
    定。
二、核被告丙○○所為，係犯刑法第三百二十條第一項之普通竊
    盜罪。又被告於九十六年間所犯竊盜案件，經本院以九十六
    年度易字第一六一八號判處有期徒刑六月確定，後經減刑裁
    定減為有期徒刑三月確定，甫於九十六年七月十六日期滿執
    行完畢，此有台灣高等法院被告前案紀錄表在卷足憑，茲於
    五年內因故意再犯本件有期徒刑以上之罪，為累犯並加重其
    刑。爰審酌被告曾犯有竊盜及違反毒品危害防治條例等前科
    多次，且甫於九十六年七月十六日減刑出監，此有臺灣高等
    法院被告前案紀錄表在卷可查，足見其素行不良，量刑不宜
    過輕，惟念本件所竊取之財物係機車一輛，所犯情節尚非重
    大，被告於犯後坦承犯行，犯罪後態度尚稱良好等一切情狀
    ，量處如主文所示之刑，並諭知罰金易服勞役之折算標準。
    扣案鑰匙一支，被告於審理中雖否認係其所有，辯稱：鑰匙
    是插在機車上云云，惟上開機車鑰匙一支，並非被害人甲○
    ○所有，此已據証人甲○○於警訊時証述明確，且被告於警
    訊時則供稱該鑰匙一支係其所有等語，足認上開用以竊取本
    件機車之鑰匙一支係被告所有，可以認定，爰併予宣告沒收
    。
據上論斷，應依刑事訴訟法第二百九十九條第一項前段，刑法第
三百二十條第一項、第四十七條第一項、第四十一條第一項前段
、第三十八條第一項第二款，刑法施行法第一條之一第一項、第
二項前段，判決如主文。
本案經檢察官乙○○到庭執行職務。
中　　華　　民　　國　　96　　年　　10　　月　　16　　日
                  刑事第二庭  法  官   許金樹
上正本證明與原本無異。
如不服本判決，應於送達後十日內向本院提出上訴狀（須附繕本
），上訴於臺灣高等法院臺中分院。
上訴書狀如未敘述理由，應於上訴期間屆滿後20日內補提理由書
狀於本院。（應敘述具體理由並附繕本）。
                              書記官   王崑煜
中　　華　　民　　國　　96　　年　　10　　月　　16　　日
附錄論罪科刑法條
刑法第三百二十條第一項
意圖為自己或第三人不法之所有，而竊取他人之動產者，為竊盜
罪，處五年以下有期徒刑、拘役或五百元以下罰金。
